臺灣板橋地方法院刑事判決　　　　　　　
公　訴　人　臺灣板橋地方法院檢察署檢察官
被　　　告　黃耀霖
選任辯護人　林德川　律師　
上列被告因妨害性自主案件，經檢察官提起公訴（100年度偵字
第18972號），本院判決如下：
    主    文
黃耀霖對於未滿十四歲之女子為性交，處有期徒刑參年貳月。
    事    實
一、黃耀霖於民國100年6月間某日經由網路即時通訊結識000000
    0000（87年6月生，真實姓名年籍均詳卷，下稱A女），其明
    知A女係國中一年級在學學生，為未滿14歲之人，性自主決
    定權尚未臻成熟，依法不得與之為性交，竟基於與未滿14歲
    之人為性交之犯意，於100年6月5日14時許相約見面後，即
    偕同前往位於新北市○○區○○路68之1號之山路旁，以其
    生殖器進入A 女生殖器與口腔之方式，與A 女性交1 次，事
    畢黃耀霖再送A 女回家。嗣A 女於100 年6 月22日，參加學
    校宣導性侵害防治課程時，向輔導老師吐露實情後，由A 女
    之父（代號為0000000000A ）報警處理始查悉上情。
二、案經A女、A女之父訴由新北市政府警察局土城分局移送臺灣
    板橋地方法院檢察署檢察官偵查起訴。
    理    由
壹、程序方面
一、依性侵害犯罪防治法第12條第2項之規定，司法機關所製作
    必須公示之文書，不得揭露被害人之姓名、出生年月日、住
    居所及其他足資識別被害人身分之資訊。本件判決書事實欄
    及理由欄關於被害人及證人之姓名僅記載代號（真實姓名、
    年籍資料詳卷），核先敘明。
二、本件認定犯罪事實所引用之下列證據資料（包含文書證據等
    ），均非公務員違背法定程序所得，且被告及檢察官、辯護
    人於本院審理終結前就下列證據資料之證據能力，均表示無
    意見而不爭執，且卷內之文書證據，亦無刑事訴訟法第 159
    條之 4 之顯有不可信之情況，或不得作為證據之情形，則
    依刑事訴訟法第 159 條之 5 之規定，本件認定犯罪事實所
    引用之供述證據，均有證據能力，至其餘非屬供述證據部分
    ，查亦無違法取得之情事存在，皆具證據能力，合先敘明。
貳、實體方面
一、上揭事實，業據被告黃耀霖於警詢、偵訊及本院審理時自白
    不諱，核與被害人A女於警詢、偵訊所述情節大致相符（見
    偵查卷第7 頁至第9 頁），此外復有代號與真實姓名對照表
    、A 女之個人基本資料查詢結果、性侵害犯罪事件通報表、
    財團法人恩主公醫院受理疑似性侵害事件驗傷診斷書各1 份
    及現場照片4 幀各在卷可稽，足認被告自白與事實相符，堪
    可採信。綜上，本案事證明確，被告犯行堪以認定。
二、論罪科刑部分：
(一)、核被告所為，係犯同法第227 條第1 項對未滿14歲女子性交
    罪。查兒童及少年福利法第70條第1 項前段固規定對少年犯
    罪者，加重其刑二分之一，惟若各該罪就被害人係兒童及少
    年已定有特別處罰規定者，則不在此限，同條項但書亦有明
    文。本案被告所犯上開罪名既已因被害人之兒童、少年身份
    而有特別處罰規定，自無庸再依兒童及少年福利法第70條第
    1 項前段加重其刑。
(二)、爰審酌被告與身心未臻成熟之女子為性行為，影響該少女之
    身心健康與人格發展，所為非是，復參酌其素行、犯罪動機
    、目的、手段、次數、與被害人之關係，以及事發後自始坦
    承本件犯行，頗具悔意，犯後態度良好暨被害人之父堅決不
    願與被告和解等一切情狀，量處如主文所示之刑，以示儆懲
    。
(三)、至辯護人請求依刑法第59條規定請求酌減其刑云云。按刑法
    上之酌量減輕，必於犯罪之情狀可憫恕時，始得為之，至情
    節輕微僅可為法定刑內從輕科刑之標準，不得據為酌量減輕
    之理由（最高法院28年上字第1064號判例參照）。而刑法第
    59條之酌量減輕其刑，必須犯罪另有特殊之原因與環境等等
    ，在客觀上足以引起一般同情，認為即予宣告法定低度刑期
    尤嫌過重者，始有其適用（最高法院45年台上字第1165號判
    例參照）。然查被告於明知被害人為未滿14歲之國一在學學
    生，身心發展均未臻成熟，竟仍與其發生性交及口交行為，
    且事後亦無法取得被害人A 女及其家長之原諒，實難認定被
    告有情堪憫恕之情形，本院因認不宜依前開規定予以減輕處
    罰，附此說明。
三、據上論斷，應依刑事訴訟法第299 條第1 項前段，刑法第22
    7條第1項，判決如主文。
本案經檢察官吳文正到庭執行職務。
中    華    民    國    100     年    12    月  19    日
                  刑事第七庭審判長  法  官  陳伯厚
                                    法  官  蘇揚旭
                                    法  官  魏俊明
上列正本證明與原本無異。
如不服本判決，應於判決送達後10日內敘明上訴理由，向本院提
出上訴狀 (應附繕本) ，上訴於臺灣高等法院。其未敘述上訴理
由者，應於上訴期間屆滿後20日內向本院補提理由書「切勿逕送
上級法院」。
                                    書記官  田世杰
中    華    民    國   100    年    12    月    19    日